【裁判字號】    89,上易,1750
【裁判日期】    891130
【裁判案由】    違反商標法
【裁判全文】
臺灣高等法院高雄分院刑事判決                  八十九年度上易字第一七五號
    上 訴 人  乙○○
    即 被 告
右上訴人因違反商標法案件，不服臺灣高雄地方法院八十九年度易字第二四五八號中
華民國八十九年八月三十一日第一審判決（起訴案號：臺灣高雄地方法院檢察署八十
九年度偵字第二○六三號），提起上訴，本院判決如左：
      主  文
原判決撤銷。
乙○○連續明知為意圖欺騙他人，於同一商品使用相同於他人註冊商標圖樣之商品而
販賣，處有期徒刑肆月，如易科罰金，以參佰元折算壹日。
仿冒「ＨＥＬＬＯ  ＫＩＴＴＹ」商標之上衣貳拾伍件均沒收。
    事  實
一、乙○○係高雄市○○區○○街五五三號「Ｂ‧Ｂ‧琴進口服飾批發」之負責人，
    平日以經營服飾之批發零售為業，明知如附表所示之商標圖樣係日商三麗鷗股份
    有限甲司（下稱三麗鷗甲司）向經濟部中央標準局（現改稱經濟部智慧財產局）
    依法申請註冊登記，取得商標專用權之商標圖樣，指定使用於如附表所示之商品
    ，且均在專用期間內。竟意圖轉售營利，明知某年籍姓名不詳之中年女子所兜售
    使用「ＨＥＬＬＯＫＩＴＴＹ」商標圖樣之上衣等服飾，均係未得三麗鷗甲司同
    意或授權而冒用「ＨＥＬＬＯＫＩＴＴＹ」商標圖樣之商品，仍於民國八十八年
    五、六月間某日，在高雄市新興市場攤位，向該名年籍姓名不詳之中年女子，以
    每件新臺幣（下同）八十元不等之價格，販入意圖欺騙他人使用「ＨＥＬＬＯＫ
    ＩＴＴＹ」商標圖樣之上衣等服飾一百餘件，並將之陳列於高雄市○○區○○街
    五五三號「Ｂ‧Ｂ‧琴進口服飾批發」內，以每件一百八十元至數百元不等之價
    格，連續出售予不特定人圖利。嗣於八十八年十月十三日上午十時許，經法務部
    調查局高雄市調查處人員會同三麗鷗甲司之代理人翁雅欣於上址當場查獲，並扣
    得仿冒「ＨＥＬＬＯＫＩＴＴＹ」商標圖樣之上衣二十五件。
二、案經三麗鷗甲司訴由法務部調查局高雄市調查處移送臺灣高雄地方法院檢察署檢
    察官偵查起訴。
    理  由
一、訊據上訴人即被告乙○○固坦承其為位於高雄市○○區○○街五五三號「Ｂ‧Ｂ
    ‧琴進口服飾批發」之負責人，於八十八年五、六月間某日，在高雄市新興市場
    攤位，以每件八十元不等之價格，販入使用「ＨＥＬＬＯ  ＫＩＴＴＹ」商標圖
    樣之上衣等服飾一批，並於八十八年十月十三日上午十時許，為警於店內查獲使
    用「ＨＥＬＬＯＫＩＴＴＹ」商標圖樣之上衣二十五件之事實，惟矢口否認有何
    違反商標法之犯行，辯稱：我買入該批使用「ＨＥＬＬＯＫＩＴＴＹ」商標圖樣
    服飾之後，才知道這些物品係仿冒品，所以將之堆放於倉庫中，未曾甲開販賣，
    且我母親不識字，不可能出具估價單給顧客，至於在照片中顯示我店內有懸掛使
    用「ＨＥＬＬＯＫＩＴＴＹ」商標圖樣之上衣及吊帶裙，可能是我母親不知情才
    掛上去的云云。
二、經查：
  （一）右揭犯罪事實，業據告訴人代理人高烊輝指訴綦詳，並有仿冒「ＨＥＬＬＯ
        ＫＩＴＴＹ」商標圖樣之上衣二十五件扣案可佐，而如附表所示之文字及圖
        樣，係告訴人三麗鷗甲司向經濟部中央標準局依法申請註冊登記，取得商標
        專用權之商標圖樣，指定使用於如附表所示之商品，且目前均在專用期間之
        情，有經濟部中央標準局註冊證號數第00000000號商標註冊證、中
        華民國註冊證號數第00000000號商標註冊證影本各一紙附卷可稽，
        又「ＨＥＬＬＯＫＩＴＴＹ」系列產品為深受消費大眾喜愛之商品，如附表
        所示之商標圖樣更為一般消費大眾所熟知，且均屬高價位之商品，而被告係
        經營服飾買賣為業之商家，其對市場上使用「ＨＥＬＬＯＫＩＴＴＹ」商標
        之各種服飾價位，自知之甚稔，其並自承以每件八十元之低廉價格販入上開
        商標圖樣之商品，顯見被告知悉其所販賣者為仿冒品無疑。
  （二）被告乙○○雖辯稱未曾甲開出售所販入使用「ＨＥＬＬＯＫＩＴＴＹ」商標
        圖樣之服飾云云，然證人翁雅欣於偵查中證稱：於八十八年七月二十日中午
        十一、二時許，至被告經營位於在高雄市○○區○○街五五三號之「Ｂ‧Ｂ
        ‧琴進口服飾批發」，店內面積包括外面約十坪，進入店內發現陳列仿冒「
        ＨＥＬＬＯＫＩＴＴＹ」商標圖樣之衣服供客人選購，我一共買了五件，其
        中四件是仿冒「ＨＥＬＬＯＫＩＴＴＹ」商標圖樣的服飾，並要求被告出具
        估價單等語（見偵查卷第七十一頁背面），復有蓋印有Ｂ‧Ｂ‧琴、電話、
        地址之估價單一紙及證人翁雅欣所購買仿冒「ＨＥＬＬＯＫＩＴＴＹ」商標
        圖樣之服飾照片二紙可憑，且經原審提示由告訴人三麗鷗甲司所提出之「Ｂ
        ‧Ｂ‧琴進口服飾批發」現場照片，被告亦坦承照片中之地點確為其經營之
        「Ｂ‧Ｂ‧琴進口服飾批發」無誤，由照片中可清楚看出店內懸掛之咖啡色
        吊帶裙及藍色Ｔ恤上均印有「ＨＥＬＬＯＫＩＴＴＹ」商標圖樣，有現場照
        片三紙附於八十八年度聲字第八一四三號卷可參，顯見被告所辯販入使用「
        ＨＥＬＬＯＫＩＴＴＹ」商標圖樣之服飾後，均將之堆置於倉庫之詞為不可
        採；況且被告亦自承販入使用「ＨＥＬＬＯＫＩＴＴＹ」商標圖樣之服飾共
        一百餘件，每件八十元（見原審卷第三十一頁），以被告購入之數量觀察，
        其目的顯非供作自己使用，再者，高雄市○○區○○街五五三號「Ｂ‧Ｂ‧
        琴進口服飾批發」為被告營業之場所，被告將販入使用「ＨＥＬＬＯＫＩＴ
        ＴＹ」商標圖樣之上衣、吊帶裙等懸掛於營業場所之內，其目的即在出售該
        等服飾之情甚明。
  （三）綜上所述，被告乙○○確有出售使用「ＨＥＬＬＯＫＩＴＴＹ」商標圖樣之
        服飾，已臻明確，其上開所辯，顯係事後卸責之詞，不足採信，犯行洵堪認
        定。
三、核被告乙○○明知為意圖欺騙他人，於同一商品，使用相同於他人註冊商標之圖
    樣而販賣，所為係犯商標法第六十三條之販賣仿冒商品罪。其意圖販賣而陳列仿
    冒商標商品之行為，應為販賣仿冒商標商品之行為吸收，不另論罪。又被告先後
    多次販賣仿冒商品之行為，時間緊接，所犯係構成要件相同之罪，顯係基於概括
    犯意反覆為之，應依連續犯之規定論以一罪，並加重其刑，甲訴人漏未斟酌此點
    ，尚有未洽。
四、原審對被告乙○○予以論罪科刑，固無非見，惟查有罪之判決書，應於主文內載
    明所犯之罪，刑事訴訟法第三百零九條定有明文，此項有罪判決關於主文罪名之
    記載，自應依被告所犯刑罰法條之規定，將犯罪構成要件予以明確揭示，俾符罪
    刑法定原則。本件原審認被告係犯商標法第六十三條之罪，該罪係以明知為前條
    商品而販賣、意圖販賣陳列、輸出或輸入者為構成要件，而同法第六十二條之罪
    ，則係以意圖欺騙他人，於同一商品使用相同於他人註冊商標之圖樣者為要件，
    然原判決於主文內僅記載被告明知為於同一商品，使用相同於他人註冊商標之圖
    樣而販賣，未將意圖欺騙他人之犯罪構成要件列入，尚有未合，被告乙○○上訴
    意旨，否認犯罪，雖無理由，惟原判決既有上開可議之處，仍應由本院予以撤銷
    改判，審酌被告乙○○為謀一己私利，恣意侵害他人智慧財產權，惡性非輕，對
    商標權人之權益侵害非小，並有害國家之國際形象，且犯後一再否認犯行，未見
    悔意等一切情狀，量處有期徒刑四月，並諭知易科罰金之折算標準。扣案仿冒「
    ＨＥＬＬＯＫＩＴＴＹ」商標圖樣之上衣二十五件，係被告犯商標法第六十三條
    所販賣之商品，依商標法第六十四條之規定，不問屬於犯人與否，均宣告沒收。
據上論結，應依刑事訴訟法第三百六十九條第一項前段、第三百六十四條、第二百九
十九條第一項前段、商標法第六十三條、第六十四條，刑法第十一條、第五十六條、
第四十一條，罰金罰鍰提高標準條例第二條，判決如主文。
本案經檢察官林炳雄到庭執行職務。
中    華    民    國     八十九     年      十一      月      三十      日
                              臺灣高等法院高雄分院刑事第七庭
                                  審判長法官  王光照
                                        法官  黃仁松
                                        法官  黃憲文
右正本證明與原本無異。
不得上訴。
                                      書記官  黃玉珠
中    華    民    國     八十九     年      十二      月        二      日
附錄：本判決論罪科刑法條：
商標法第六十三條：
  明知為前條商品販賣、意圖販賣陳列、輸出或輸入者，處一年以下有期徒刑、拘役
  或科或併科新臺幣五萬元以下罰金。
附表：
┌─────┬───────┬───────────┬─────────┐
│商標圖樣  │商標專用權人  │指定商品              │專用期間          │
│          │              │                      │                  │
├─────┼───────┼───────────┼─────────┤
│          │日商三麗鷗股份│商標法施行細則第二十四│八十二年二月十六日│
│          │有限甲司      │條第四十類之衣服、內衣│至九十二年二月十五│
│          │              │、雨衣。              │日止。            │
│          │              │                      │                  │
│          │              │                      │                  │
│          │              │                      │                  │
│          │              │                      │                  │
│       │              │                      │                  │
├─────┼───────┼───────────┼─────────┤
│          │同右          │商標法施行細則第四十九│八十八年一月十六日│
│          │              │條第二十五類之衣服、圍│起至九十八年一月十│
│          │              │兜、布尿片、浴袍、泳衣│五日止。          │
│          │              │、帽子、拖鞋、涼鞋、服│                  │
│          │              │飾用皮帶、鞋子、服飾用│                  │
│          │              │手套、領帶、圍巾、襪子│                  │
│          │              │、褲襪、雨衣、內衣、睡│                  │
│          │              │衣、大領巾、耳罩、保溫│                  │
│          │              │肚兜、頭巾；吊褲帶、浴│                  │
│          │              │衣、滑雪靴。          │                  │
└─────┴───────┴───────────┴─────────┘


司法院資訊處製作；財團法人民間司法改革基金會備份。
